【裁判字號】    99,消債更更,1
【裁判日期】    990409
【裁判案由】    更生事件
【裁判全文】
臺灣板橋地方法院民事裁定           99年度消債更更字第1號
聲  請  人  甲○○
上列當事人依消費者債務清理條例聲請更生事件，經本院合議庭
於民國99年1月11日以98年度消債抗第318號裁定廢棄後，本院更
為裁定如下：
    主  文
聲請人甲○○自中華民國九十九年四月九日下午四時起開始更生
程序。
命司法事務官進行本件更生程序。
    理  由
一、按法院開始更生程序之裁定，應載明其年、月、日、時，並
    即時發生效力；又法院裁定開始更生或清算程序後，得命司
    法事務官進行更生或清算程序，消費者債務清理條例（下稱
    消債條例）第45條第1項、第16條第1項前段分別定有明文。
二、聲請意旨略以：聲請人於消債條例施行後，曾與最大債權金
    融機構元大商業銀行成立協商，約定聲請人自民國97年12月
    起，每月清償新臺幣（下同）20,440元，至全部清償為止。
    惟因景氣下滑，公司減少上班，收入減少，仍須扶養2 子，
    原向友人借貸得以清償協商金額，嗣無力繳款，復向銀行請
    求降低還款金額，然無法達成協議，終於98年5 月毀諾，此
    因有不可歸責於聲請人致履行顯有重大困難之事由，且聲請
    人無擔保或無優先權之債務總額未逾1,200 萬元，又未經法
    院裁定開始清算程序或宣告破產，爰聲請裁定准予更生等語
    。
三、經查，聲請人主張之上開事實，業據其提出財產及收入狀況
    說明書、債權人清冊、財團法人金融聯合徵信中心當事人綜
    合信用報告、前置協商機制協議書、前置協商無擔保債權還
    款計畫表、戶籍謄本、勞工保險被保險人投保資料表、財政
    部臺灣省北區國稅局財產歸屬資料清單、96暨97年度綜合所
    得稅各類所得資料清單、歷史交易查詢報表、薪資單、存摺
    、臺灣桃園地方法院執行命令、配偶蔡嘉雯之財政部臺灣省
    北區國稅局96暨97年度綜合所得稅各類所得資料清單、勞工
    保險被保險人投保資料表等件為證。雖聲請人於97年11月，
    曾與各債權人就無擔保債務成立協商，約定自97年12月10日
    起，分100期，利率5% ，按月償還20,440元，依各債權金融
    比例清償其債務，至全部債務清償為止，聲請人於98年5 月
    間毀諾未繳等情，業據聲請人向本院陳報明確。而聲請人於
    98年5 月之薪資收入為41,490元乙節，亦據聲請人提出中國
    信託商業銀行存款存摺在卷可參（本院卷第60頁），聲請人
    居住於臺北縣，以內政部公告之98年度臺北縣每人每月最低
    生活費用10,792元（該費用已包括食、衣、住、行之費用）
    計算其必要生活支出，又配偶蔡嘉雯無工作收入，聲請人必
    須獨力扶養2子，其扶養費以國稅局扶養免稅額每人每月6,5
    00元計算，則聲請人及其子女每月之必要生活費用共23,792
    元（10,792+6,500×2﹦23,792） 。其於履約期間之月收入
    於依協商履行後（41,490﹣20,440﹦21,050），所餘顯不足
    以維持生活必要支出及扶養費用，則聲請人主張因有不可歸
    責於己之事由，致履行原協商條件有重大困難，應堪採信。
    此外，本件又查無聲請人有消債條例第6條第3項、第8 條或
    第46條各款所定駁回更生聲請之事由存在，是本件更生聲請
    ，應屬有據，並命司法事務官進行本件更生程式，爰裁定如
    主文。本件更生之聲請既經准許，聲請人併為保全處分之聲
    請，即無必要，並此敘明。
四、至於聲請人於更生程序開始後，應另提出足以為債權人會議
    可決或經法院認為公允之更生方案以供採擇，俾免更生程序
    進行至依消債條例第61條規定應行清算之程度，附此敘明。
中    華    民    國    99    年    4     月    9     日
                  民事第二庭法  官  連士綱
上為正本係照原本作成
本件不得抗告
本裁定已於99年4月9日下午4 時公告。
中    華    民    國    99    年    4     月    9     日
                            書記官  吳俞玲

司法院資訊處製作；財團法人民間司法改革基金會備份。
